# 关联方问题

提问人：ppqqqqpp 时间：2016-01-16 16:59:22
2015 年 8 月A公司收购B公司 A公司有 8 个股东，其中有个股东为B公司的控股股东。 现在出具 2013 年 2014 年和 2015 年1-10月的两年一期报告。 该合并认定为非同一控制下合并。B公司为A公司的关联方。 问题： 1 ）在 2013 年和 2014 年底，A公司对B公司的应收账款是否计提坏账准备？ 2 ）在报告关联方段披露的时候， 2013 年、 2014 年、 2015 年1-7月是否披露A公司和B公司的关联方交易。

回答人：chenyiwei
1 、A公司在购买日前对应收B公司的款项，应与其他应收款项一样考虑其坏帐准备问题。 2 、如果B的控股股东作为A的股东之一对A可以实施重大影响，则B是A的关联方。如果该股东对A不具有重大影响的，则购买日之前A和B不是会计准则意义上的关联方。

提问人：ppqqqqpp 时间：2016-01-18 10:16:41
1 、A公司在购买日前对应收B公司的款项，应与其他应收款项一样考虑其坏帐准备问题。 是考虑到因为在购买日前B公司是A公司的外部关联方？ 2 、如果B的控股股东作为A的股东之一对A可以实施重大影响，则B是A的关联方。如果该股东对A不具有重大影响的，则购买日之前A和B不是会计准则意义上的关联方。 情况是B的控股股东作为A的股东之一对A可以实施重大影响，那在报告中2013 年、 2014 年、 2015 年1-7月两个公司之间的关联交易进行披露， 2015 年8-10月关联交易在编制合并报表的时候抵消，不需要披露了？

回答人：chenyiwei
1 、不论是否为外部关联方，对外的应收款项同样都会面临坏帐准备计提问题。 2 、可以这样理解。

提问人：ppqqqqpp 时间：2016-01-19 09:40:14
陈老师，针对第一个，我还想问下，在购买日后B是合并范围内的关联方了，我们定的会计政策是对合并范围内的关联方不计提减值准备。 那在购买日前，B还不是合并范围内的关联方，这个也要计提坏账准备？

回答人：chenyiwei
这是会计估计问题，不是会计政策，应根据实际情况把握。如果确需作出变化的，则按会计估计变更处理。

提问人：zhs7403 时间：2017-08-30 16:39:22
陈老师，和此案例类似，比如a收购b，a的董事是b的大股东，因此a和b构成关联方，那么是否在ab以前发生的往来余额也属于关联方交易进行披露？如披露，需要有什么不同？

回答人：chenyiwei
收购前A和B就是关联方。

提问人：zhs7403 时间：2017-08-30 19:17:09
a公司进行董事改选，b被选为公司董事。b自然人原控制c。a和c改选之前有一笔无息借款，请问是否需要关联方披露？如披露是否特殊考虑，如不是关联方披露附注中是否辅助特殊说明？

回答人：chenyiwei
此前A与C就是关联方，该笔无息贷款应作为关联方交易披露，并将不公允的交易对价按权益*易原则处理。

提问人：zhs7403 时间：2017-08-31 06:55:40
您的意思是该董事在改选以前控制的公司在改选以前与公司的往来业务也是关联方交易？假如该董事以前不是董事。

回答人：chenyiwei
这种情况在该董事上任之前是不作为关联方的。但也要注意为何当初就同意给无息贷款？此前是否就已经是隐蔽的关联方？

提问人：ywm0037 时间：2016-03-09 16:39:40
请教各位，例如A集团下有一家上市公司，上市公司下 3 级单位的总经理是另一家企业的副总，请问该三级单位与它构成关联方么，那上市公司和集团呢？

回答人：chenyiwei
仅仅同受一方重大影响的企业不构成关联方。如果此人对其担任副总的公司只具有重大影响（关键管理人员），除此之外该公司与上市公司及其母子公司无其他关联方关系情形的，则该三级单位与本单位总经理担任副总的该公司之间就没有关联方关系。